Noun inflection for Võro











* Yaml: **suhvli**



* Yaml: **kerge**



* Yaml: **peraedue**


* Yaml: **peraedue**



* Yaml: **tervues**

* Yaml: **A-ainus**


* Yaml: **N-oppaja5**


* Yaml: **N-mängjä5**



* Yaml: **fueuesiga**







kipõnʼ:kipõn
* Yaml:**N-kipwnj9**

allaś:allas
* Yaml:**N-kipwnj9**

veteĺ:vetel
* Yaml:**N-kipwnj9**

tukõv:tukõv
* Yaml: **N-ellaei4, N-kipwnj9**

elläi:elläi
* Yaml: **N-ellaei4, N-kipwnj9**

verrev:verrev
* Yaml: **N-ellaei4, N-kipwnj9**




gradation: no




















gradation: yes
distinguished from 14RITS1KAS due to gradation


distinguished from 14RITS1KAS due to word final h

distinguished from 14RITS1KAS due to word final h


kotus:kotus
* Yaml: **N-kotus15**


inemine:inemi
* Yaml: **N-inemine16**

abilinõ:abili
* Yaml: **N-abilinw16**













 LEXICON NUM_22VWROKWNW  võrokõnõ:võrokõ

 LEXICON NUM_22NAANW  naanõ:naa

Gradation: No







vowel_harmony: front














Gradation: No









tarõ:tar

pesä:tar


nimi:nim

 * LEXICON NUM_36KATS1  katś:kat

 * LEXICON NUM_36UETS1  ütś:üt


kokr:ko%{kg%}r
* Yaml: **N-kokr36**


sõbõr:sõbõr
* Yaml: **N-swbwr36**
derived from 36särǵ

















* Yaml: **aig, kand**

* Yaml: **juht́**

* Yaml: **aig, aig**




 LEXICON NUM_43KANARIK 





 LEXICON NUM_44SWDA  sõda:sõda




* Yaml: **N-jalg, N-hain**

* Yaml: **N-jalg, N-tark**




vro-digits









 * **LEXICON ARABICCASES**  adds +Arab

 * **LEXICON ARABICCASE**  adds +Arab

 * **LEXICON ARABICCASE0**  adds +Arab


 * **LEXICON DIGITCASES**  to distinguish between 0 and oblique

 * **LEXICON DIGITCASE0**


 * **LEXICON DIGITCASE**


 * **LEXICON ARABICCASEORD** ordinals



 * **LEXICON ARABICCASECOLL** collectives


 * **LEXICON ROMNUMTAGOBL**

 * **LEXICON ARABICCOMPOUNDS**  ! arabic as first part,




